# 关于企业会计准则－投资（ 1998 ） 1999 年施行中有关问题

提问人：13381171726 时间：2023-10-31 21:53:00
陈版主您好
有个关于早期的投资理解问题，企业对合营企业投资在 1994 年即开始。
1 、(92)财商字第 549 号商品流通企业财务制度第四十四条 企业的对外投资没有控制权的，采用成本法核算；拥有控制权的，采用权益法核算。
这里拥有控制权是否包括共同控制？没有控制权是否剔除了共同控制？发生共同控制的合营业务按权益法核算和成本法核算哪个更符合当时准则规定？
2 、企业会计准则－－投资（ 1998 ）１８．投资企业对被投资单位具有控制、共同控制或重大影响的，长期股权投资应采用权益法核算。
这时核算方法发生改变，是否需要追溯调整？
3 、企业会计准则——投资（ 2001 修订） 18 ．投资企业对被投资单位具有控制、共同控制或重大影响的，长期股权投资应采用权益法核算。 27 ．对于本准则施行之日以前发生的投资业务，其会计处理方法与本准则规定的方法不同的，不予追溯调整。对于本准则施行之日以前发生、但在施行之日仍然持有的投资，自本准则施行之日起应按本准则的规定处理。
这里”对于本准则施行之日以前发生、但在施行之日仍然持有的投资，自本准则施行之日起应按本准则的规定处理”如何理解，是要追溯调整吗？
非常感谢！

回答人：chenyiwei
1 、这里的“控制”概念并不包括共同控制。按照当时的规定，个别报表层面对合营企业采用权益法核算；合并报表层面需进行比例合并。
2 、当时的做法是：成本法转为权益法需追溯调整；权益法转为成本法不追溯调整。
3 、一般理解对“本准则施行之日以前发生、但在施行之日仍然持有的投资”应追溯调整。